# 软件费用是否资本化

提问人：zylrjq 时间：2017-12-27 15:50:07
请教陈版：A公司 2017 年升级系统大量购买软件，根据合同一部分是软件许可使用权费用、一部分是软件实施费用，后来又有软件二次实施费用等大额支出（包括部分二次开发），我认为只要第一次购买软件使用权和相关实施费用可以资本化，后期的实施费用是不是应该全部费用化。陈版您看呢

回答人：chenyiwei
后续实施费用如果是为了使该软件达到预定可使用状态所必需的，则也可以资本化计入无形资产成本。